臺灣宜蘭地方法院刑事判決　　　　　　　100年度訴字第244號
公　訴　人　臺灣宜蘭地方法院檢察署檢察官
被　　　告　林逸瑋
選任辯護人　林正欣律師（法律扶助基金會指派）
上列被告因毒品危害防制條例案件，經檢察官提起公訴（100年
度偵字第1605號、第1893號），本院判決如下：
    主  文
林逸瑋販賣第三級毒品，共拾壹罪，各處如附表一主文欄所示之
刑。應執行有期徒刑捌年，未扣案之販賣第三級毒品所得共新臺
幣貳萬壹仟伍佰元沒收之，如全部或一部不能沒收時，以其財產
抵償之，扣案之行動電話壹支（含門號0000000000號SIM卡壹張
）沒收之。
其餘被訴如附表二所示之販賣第二級毒品、第三級毒品部分均無
罪。
    犯罪事實
一、林逸瑋前於民國98年間因違反槍砲彈藥刀械管制條例案件，
    經本院以98年度訴字第40號判決判處有期徒刑1年8月，緩刑
    3年確定。詎不知悔改，明知愷他命（俗稱K他命）係毒品危
    害防制條例第2條第1項第3款所定之第三級毒品，不得非法
    持有、施用及販賣，竟分別基於販賣第三級毒品愷他命以牟
    利之犯意，向不詳姓名綽號「小李」之男子，在宜蘭縣礁溪
    鄉成都溫泉旅館附近之忠孝路購買愷他命後（起訴書所載此
    部分之事實，係敘述被告購毒之來源，並非起訴被告販賣愷
    他命之犯行，此部分業據公訴人當庭更正，見本院卷第62頁
    ），除部分供己施用外，另以其所有0000000000號行動電話
    與王溪成使用之0000000000號、0000000000號行動電話聯絡
    後，分別於附表一所示之時間、地點，販賣第三級毒品愷他
    命予王溪成施用，販毒所得合計為新臺幣（下同）21500元
    。嗣警對林逸瑋使用之上開行動電話實施通訊監察後，於10
    0年4月8日上午11時53分許，為警持臺灣宜蘭地方法院檢察
    署檢察官核發之拘票至宜蘭縣礁溪鄉○○路上之成都溫泉旅
    館503號房內拘提到案，並在其身上扣得其所有門號0000000
    000號之行動電話1支（含SIM卡1張），及林逸瑋所有與本案
    無關之安非他命吸食器1組、提撥器1個、甲基安非他命1包
    （毛重0.2980公克）等物，而查獲上情。
二、案經宜蘭縣政府警察局報請臺灣宜蘭地方法院檢察署檢察官
    偵查起訴。
    理  由
壹、證據能力部分：
一、按被告以外之人於審判外之言詞或書面陳述，除法律有規定
    者外，不得作為證據，刑事訴訟法第159條第1項定有明文。
    經查，證人王溪成於警詢中之陳述，係屬於被告以外之人於
    審判外之陳述，被告林逸瑋及其辯護人於本院準備程序中否
    認上開陳述之證據能力，復無刑事訴訟法第159條之2至第15
    9條之5例外得為證據之情形，則依上開法條規定，證人王溪
    成於警詢中之陳述，並無證據能力。
二、又按被告以外之人於審判外之陳述，雖不符前四條之規定，
    而經當事人於審判程序同意作為證據，法院審酌該言詞陳述
    或書面陳述作成時之情況，認為適當者，亦得為證據，刑事
    訴訟法第159條之5第1項定有明文。本件除上述無證據能力
    之部分外，以下所引被告以外之人於審判外之書面或言詞陳
    述，被告及其辯護人於本院準備程序中對於上開證據之證據
    能力，表示均無意見，且於本院言詞辯論終結前，亦均未提
    出異議，本院審酌上開書面及言詞陳述作成時之情況，認適
    宜作為證據使用，均有證據能力。又本案認定事實所引用之
    本件卷證所有文書證據及物證，檢察官、被告及辯護人並未
    主張排除前開書證及物證之證據能力，本院審酌前開書證及
    物證並無不得作為證據之情形，是上開證據亦均認為有證據
    能力，合先敘明。
貳、實體部分：
一、訊據被告固坦承；扣案之0000000000號行動電話1支係其所
    有使用之電話，且就附表一所示之客觀事實均正確無誤，惟
    矢口否認有販賣愷他命給王溪成牟利之犯意，辯稱：伊與王
    溪成是合資購買，並沒有從中獲利之販賣意圖云云。惟查：
（一）被告對於附表一所示之客觀事實均供承不諱，並據證人王
      溪成於檢察官100年4月8日偵訊時證稱：「（你吸食K他命
      的來源如何？）K他命都是跟綽號阿瑋的林逸瑋買的」、
      「（你跟林逸瑋聯繫的電話號碼是不是0000000000？）是
      」、「（你跟他每次買多少重量、多少價格的K他命？）
      2000元就是1包，4公克多的K他命，因為我有問他有沒有
      到5公克，他說不到」、「（如果買1000元多少重？）只
      有買過1次1000元，1公克多不到2公克」等語（見100年度
      偵字第1605號卷第39、40頁）無誤，且證人王溪成對於其
      在附表一所示之時間使用0000000000號、0000000000號行
      動電話與被告使用之上開行動電話聯絡後，在附表一所示
      之時間、地點向被告購買愷他命之事實，亦於檢察官前揭
      偵訊時證稱明確（見上開偵查卷第40頁至第42頁），並有
      本院100年度聲監字第12號通訊監察書、100年度聲監續字
      第21號、第28號通訊監察書、被告與證人王溪成間通聯之
      監聽譯文、宜蘭縣政府警察局刑事警察大隊偵三隊毒品犯
      罪嫌疑人尿液採驗作業管制紀錄、慈濟大學濫用藥物檢驗
      中心檢驗總表等附卷可稽，並有被告所有用來與證人王溪
      成聯絡之行動電話1支（含門號0000000000號SIM卡1張）
      扣案可證，應信屬實。
（二）被告雖以前揭情詞置辯，而證人王溪成亦於本院審理時翻
      異前詞，證稱：伊與被告都是一起合資購買愷他命，伊所
      述的那幾次交易都是和被告一起去的，伊拿1500元給被告
      ，被告出1000元，有時拿4公克多，有時拿4公克，拿到後
      就倒出來平均分，檢察官問伊什麼，伊都說是云云（見本
      院卷第74頁至第79頁），然證人王溪成之上開證述與被告
      於本院辯稱：伊都是與王溪成各出2000元，買2包，每包4
      點多公克，1人各買1包，伊不可能再去分裝，伊沒有袋子
      云云（見本院卷第79頁、第124頁）明顯不符，若其等確
      係合資購買，何以證人王溪成對於其出資多少、拿多少重
      量的愷他命等重要的事項，均與被告之前揭辯解有重大差
      異，可見證人王溪成於本院之前揭證述，應係為迴護被告
      之不實證述，自難採信。再者，轉讓第三級毒品愷他命之
      行為，亦觸犯刑責，而被告於警詢時自承：伊與證人王溪
      成僅見過幾次面，不是很熟，為朋友關係等語（見警卷第
      9、10頁），證人王溪成於偵訊時亦證稱：被告的舅舅介
      紹伊認識被告的，沒有常常往來，見面10幾次。每次見面
      差不多2、3分鐘，交情普通，沒有什麼交集等語（見上開
      偵查卷第39頁），可見被告與證人王溪成並不熟識，兩人
      每次見面的時間差不多只有2、3分鐘而已，應僅係為交易
      毒品而見面，實非熟識的朋友關係，被告若無從中獲取利
      益之意圖，只要告知證人王溪成其購毒的上線，由證人王
      溪成自行向藥頭購買即可，何必甘冒觸犯刑責之風險及浪
      費金錢、時間，幫毫無深交之王溪成向藥頭購毒後，再親
      自交給王溪成，足見被告之上開辯解顯與一般常情有違，
      不足採信。
（三）又販賣愷他命毒品係違法行為，非可公然為之，亦無公定
      價格，容易分裝並增減份量，每次買賣之價量，可能隨時
      依雙方關係深淺、資力、需求量及對行情認知、來源是否
      充裕、查緝是否嚴緊、購買者被查獲時供述購買對象之可
      能風險之評估等，而異其標準，非可一概而論，從而販賣
      之利得，除行為人就販賣之價量俱臻明確供述外，委難察
      得實情，然販賣之人從價差或量差中牟利方式雖異，其意
      圖營利之販賣行為則同一（最高法院96年度臺上字第5400
      號判決意旨參照）。衡諸近年來毒品濫用，危害國民健康
      與社會安定日益嚴重，治安機關對於販賣毒品犯罪行為，
      無不嚴加查緝，已使毒品不易取得且物稀價昂，衡情販毒
      者豈有甘冒被取締移送法辦判處重刑之危險而以原價轉讓
      毒品之理，是被告販入之價格必較其出售之價格為低，而
      有從中賺取買賣價差牟利之意圖及事實，自屬合理認定。
（四）綜上所查，本件事證已臻明確，被告於附表一所示時、地
      ，販賣第三級毒品愷他命予王溪成牟利之犯行，均足以認
      定，應予依法論科。
二、按愷他命係毒品危害防制條例第2條第2項第3款所明定之第
    三級毒品。是核被告所為，均係犯毒品危害防制條例第4條
    第3項之販賣第三級毒品罪。又被告販賣前雖持有第三級毒
    品愷他命，然其重量並無證據證明已達質純淨重20公克以上
    ，況其持該毒品之低度行為，亦均為其販賣之高度行為所吸
    收，均不另論罪。被告所犯附表一所示各罪之犯意各別，時
    間不同，應予分論併罰。又毒品危害防制條例第17條第2項
    有關「於偵查及審判中均自白」之減輕規定，係指被告於偵
    查中歷次之陳述，曾經自白，且於各審級審判中歷次之陳述
    ，曾經自白而言。所謂自白，係針對被嫌疑為犯罪之事實陳
    述，不包括該事實之法律評價，與協商程序中一併為法律評
    價之認罪，並不相同。被告或犯罪嫌疑人在偵查中，若可認
    為已對自己被疑為犯罪之事實是認，縱對於該行為在刑法上
    之評價尚有主張，仍無礙於此項法定減刑事由之成立（最高
    法院96年度臺上字第2231號、98年度臺上字第448號判決意
    旨可資參照）。經查，被告於偵查及本院審理時均坦承有於
    附表一所示時、地，分別交付愷他命予王溪成（見上開偵查
    卷第145頁至第150頁、本院卷第34項），則被告對於附表一
    所載有交付第三級毒品愷他命給王溪成之基本事實已經自白
    ，至於其辯稱係合資購買，並無販賣之意圖，乃法律評價或
    涉及犯罪事實細節之問題，仍應認被告符合在偵、審中均自
    白之減刑要件。是被告就附表一所示販賣第三級毒品之犯行
    ，應依毒品危害防制條例第17條第2項之規定，均減輕其刑
    。爰審酌被告前有違反槍砲彈藥刀械管制條例案件，經本院
    判處有期徒刑1年8月，緩刑3年確定，有臺灣高等法院被告
    前案紀錄表1份附卷可稽，素行欠佳，於緩刑期間內不知悔
    改，年紀輕輕即有染有毒癮，除購毒自己施用外，為謀私利
    ，竟多次販售第三級毒品愷他命以營利，傷害他人身心健康
    ，助長社會不良風氣，犯罪所生危害非輕，犯罪情狀尚無顯
    可憫恕之情，惟衡其販賣毒品之次數、所得、犯後態度及公
    訴人具體求處之刑度等一切情狀，分別量處如主文所示之刑
    ，並定其應執行之刑。至公訴人雖具體求處有期徒刑12年，
    惟本院審酌上開各情後，認為判處被告合併應執行有期徒刑
    8年，已屬罰當其罪，公訴人之求刑稍嫌過重，附此敘明。
三、扣案之行動電話1支（含門號0000000000號SIM卡1張），為
    被告所有供其販賣第三級毒品愷他命所用之物，業經被告供
    陳在卷，爰依毒品危害防制條例第19條第1項之規定宣告沒
    收。又被告販賣第三級毒品所得財物合計21500元，雖未扣
    案，仍應依毒品危害防制條例第19條第1項規定宣告沒收，
    如全部或一部不能沒收時，以其財產抵償之。至被告所有扣
    案之安非他命吸食器1組、提撥器1個等物，係被告所有供（
    但非專供）施用甲基安非他命之用，另扣案之甲基安非他命
    1包（毛重0.2980公克），亦係被告所有施用之毒品等情，
    業據被告供述明確，尚無證據證明與本院被告所犯販賣第三
    級毒品愷他命之犯行有關（詳後述），此部分應由檢察官於
    被告另涉犯施用毒品案件中聲請沒收或銷燬之，附此敘明。
參、無罪部分：
一、公訴意旨另以：被告明知甲基安非他命、愷他命分別係毒品
    危害防制條例第2條第1項第2、3款所定之第二、三級毒品，
    不得非法持有、施用及販賣，竟分別基於販賣第二級毒品甲
    基安非命、第三級毒品愷他命之犯意，自100年1月23日起至
    同年3月14日止，向蔡宗翰購買甲基安非他命後（起訴書所
    載此部分之事實，係敘述被告購毒之來源，並非起訴被告販
    賣甲基安非他命之犯行，此部分業據公訴人當庭更正，見本
    院卷第62頁），以附表二編號1、2所示之方式與吳鎮宗聯絡
    後，分別於附表二編號1、2所示之時間、地點，販賣第二級
    毒品甲基安非他命給吳鎮宗；又自99年9月間之某日起至100
    年3月間之某日止，向綽號「小李」之不詳姓名男子購買第
    三級毒品愷他命後（起訴書所載此部分之事實，亦係敘述被
    告購毒之來源，其理由同前）以附表二編號3、4所示之方式
    與吳鎮宗聯絡後，分別於附表二編號3、4所示之時間、地點
    ，販賣第三級愷他命予吳鎮宗，因認被告此部分所為，另涉
    犯毒品危害防制條例第4條第2、3項之販賣第二、三級毒品
    罪嫌云云。
二、按犯罪事實應依證據認定之，無證據不得認定犯罪事實；又
    不能證明被告犯罪者，應諭知無罪之判決，刑事訴訟法第15
    4條第2項、第301條第1項分別定有明文。再者，認定犯罪事
    實所憑之證據，雖不以直接證據為限，間接證據亦包括在內
    ，但是無論直接或間接證據，其為訴訟上之證明，須達於通
    常一般人均不致有所懷疑，而得確信其為真實之程度，始得
    據為有罪之認定。檢察官就被告犯罪事實，應負舉證責任，
    並指出證明之方法，刑事訴訟法第161條第1項定有明文，因
    此，檢察官對於起訴之犯罪事實，應負提出證據及說服之實
    質舉證責任，倘其所提出之證據，不足為被告有罪之積極證
    明，或其闡明之證明方法，無從說服法官以形成被告有罪之
    心證，基於無罪推定之原則，自應為被告無罪判決之諭知（
    最高法院76年臺上字第4986號判例、92年臺上字第128號判
    例參照）。又按刑事訴訟法第156條第2項規定，被告雖經自
    白，仍應調查其他必要之證據，以察其是否與事實相符。立
    法目的乃欲以補強證據擔保自白之真實性；亦即以補強證據
    之存在，藉之限制自白在證據上之價值。而所謂補強證據，
    則指除該自白本身外，其他足資以證明自白之犯罪事實確具
    有相當程度真實性之證據而言。雖其所補強者，非以事實之
    全部為必要，但亦須因補強證據與自白之相互利用，而足使
    犯罪事實獲得確信者，始足當之（最高法院74年臺覆字第10
    號判例可資參照）。
三、公訴人認被告另涉犯附表二所示販賣第二、三級毒品甲基安
    非他命、愷他命之罪嫌，無非係以被告之供述、證人蔡宗翰
    於警、偵訊之證述、在被告身上扣得0000000000號行動電話
    1支（含SIM卡1張）、吸食器1支、提撥管1支、甲基安非他
    命1包、通訊監察譯文、搜索票、扣押物品目錄表、扣押物
    品收據、照片、毒品初步鑑驗報告、交通部民用航空局航空
    醫務中心毒品鑑定書等為其主要論據。訊據被告則堅決否認
    有附表二所示之犯行，辯稱：伊與吳鎮宗是有通聯沒錯，但
    是沒有交易成功，那次原本是吳鎮宗要買，伊先幫忙買，後
    來吳鎮宗要伊先墊款，伊不同意，就自己拿來施用。吳鎮宗
    很討厭愷他命，不曾向伊拿過愷他命，伊在99年6、7月間還
    不認識吳鎮○○○段時間不可能拿愷他命給吳鎮宗等語。經
    查：
（一）附表二編號1、3部分：被告於檢察官偵訊時雖自白：吳鎮
      宗自99年6、7月間起至100年2月3日止，每次向伊拿2000
      元的愷他命，每包4點多公克，都在成都溫泉旅館附近忠
      孝路的馬路上交易；另吳鎮宗於99年12月底、100年1月間
      ，向伊買甲基安非他命各1次，都是拿4000元，0.7公克或
      0.8公克的甲基安非命，也是都是在成都溫泉旅館附近忠
      孝路的馬路上交易云云（見上開偵查卷第91頁、第150頁
      、第151頁），而公訴人認被告涉犯此部分之犯行，亦僅
      係憑以被告之上開自白為據，並未再提出其他補強證據以
      證其說，且證人吳鎮宗經本院合法傳喚、拘提，亦均未到
      庭證述上情，況被告於本院審理時翻異前詞，否認有何販
      賣第二、三級毒品甲基安非他命、愷他命給吳鎮宗之犯行
      ，是自難僅憑以被告於偵訊時之自白，遽認被告有附表二
      編號1、3所示之犯行，要屬當然。
（二）附表二編號2部分：被告於檢察官第1次偵訊時雖供稱：10
      0年2月24日20時23分44秒、20時50分36秒、21時1分41秒
      、23時17分47秒、23時51分37秒的通話內容，是吳鎮宗打
      電話給伊問甲基安非他命的價錢，伊跟他講是4000元，後
      來吳鎮宗拿4000元給伊，大概是0.7或0.8公克的安非他命
      ，100年2月25日零時17分54秒之通聯譯文，是吳鎮宗在問
      ，本來要向蔡宗翰買，可是蔡宗翰沒有來，這次沒有交易
      云云（見上開偵查卷第90、91頁），從被告之上開自白可
      知，被告與吳鎮宗間於100年2月24日、25日之監聽譯文是
      2次不同交易之內容，然被告於檢察官第2次偵訊時，卻改
      稱：100年2月25日之監聽譯文與24日是同一日交易的聯繫
      內容云云（見上開偵查卷第150頁），被告於檢察官偵訊
      時之自白前後並不一致，彼此矛盾。至於證人蔡宗翰於本
      院審理時證稱：100年2月24日之監聽譯文內容是別人叫被
      告向伊拿毒品甲基安非他命，伊於翌日即100年2月25日凌
      晨拿到毒品，然後再交給被告，伊不知道被告有沒有拿給
      吳鎮宗等語（見本院卷第66頁至第70頁），並有被告以00
      00000000號行動電話與證人蔡宗翰使用之0000000000號行
      動電話自100年2月24日20時26分許起至翌日零時26分許止
      ，前後共7通之監聽譯文及3通簡訊內容等附卷可稽（見上
      開偵查卷第107頁正反面），固可證被告確實有從證人蔡
      宗翰處拿到甲基安非他命無誤，然觀以被告與吳鎮宗之監
      聽譯文內容，100年2月24日20時23分許，吳鎮宗先打電話
      給被告詢問毒品之價格，被告回稱要問看看，同日20時53
      分許，吳鎮宗問被告何時可以拿到毒品，被告稱要先拿錢
      ，等一下會過去向吳鎮宗拿錢，同日21時1分許，被告打
      電話給吳鎮宗說馬上就過來拿錢，並約在7-11見面，同日
      23時17分許、同日23時51分許，吳鎮宗連續打2通電話給
      被告，向被告抱怨為何這麼久沒有拿到毒品，嗣於翌日零
      時17分許，吳鎮宗又打電話給被告稱說尚未見到人，被告
      回稱有在催他（即蔡宗翰），他說已經在路上等語（見上
      開查卷第111頁反面、第112頁），可見吳鎮宗從100年2月
      24日20時23分許至翌日零時17分許止，並未拿到毒品，從
      上開監聽譯文中，根本無法獲悉被告向證人蔡宗翰拿到毒
      品後，是否有再聯絡吳鎮宗將該毒品交給吳鎮宗。是證人
      蔡宗翰之上開證述及上開通訊監聽譯文僅能證明被告確有
      向證人蔡宗翰購買甲基安非他命，尚難進一步證實被告有
      將購得的甲基安非他命再賣給吳鎮宗，則被告於本院審理
      時辯稱：原本是吳鎮宗要買，伊先幫忙買，後來吳鎮宗要
      伊先墊款，伊不同意，就自己拿來施用等語，非全然不可
      採信，在無其他積極證據足以證明被告於上開時、地有將
      甲基安非他命賣給吳鎮宗，自難僅憑以被告前後不一之供
      述及卷內之通訊監聽譯文，遽認被告涉有此部分之犯行。
（三）附表二編號4部分：被告於偵訊時雖供稱：100年2月3日2
      時1分37秒的通話內容，是吳鎮宗在成都溫泉旅館附近拿
      2000元給伊，伊拿4點多公克的愷他命給吳鎮宗云云（見
      上開偵查卷第90頁），然據上開監聽譯文內容：「吳鎮宗
      ：重點不是我在催，是別人在催。被告：一定有的啦。吳
      鎮宗：重點是說，不要超過20分鐘。被告：你跟他講不要
      催，一下子而已，東西現在很難拿，再來就拿不到了。吳
      鎮宗：重點不是這樣講，等這麼久了，你要問一下，處理
      這麼久了。被告：他就從桃園過來，我朋友去宜蘭接觸，
      快好了。吳鎮宗：你問看，我們可以等，別人不能等，你
      聽不懂嗎？被告：都一樣啦，你去哪裡拿都一樣啦，現在
      沒辦法馬上拿馬上有，現在東西多難拿你知道嗎？吳鎮宗
      ：好啦，大約時間，你跟他講不要超過2點半就對了。被
      告：好啦。」（見上開偵查卷第111背面），可知吳鎮宗
      在電話中向被告詢問何時可以買到毒品，被告回稱現在毒
      品很難拿到，不是馬上可以拿到，要吳鎮宗不要催，吳鎮
      宗在電話中要求被告不要超過2點半，被告也答稱好，但
      事後被告究竟有無拿到毒品賣給吳鎮宗，並無法從上開監
      聽譯文內容獲得證實，且卷內亦無被告與吳鎮宗於當日再
      次以電話聯繫之紀錄，是上開監聽譯文尚不足以證明被告
      有於當日販賣愷他命給吳鎮宗之補強證據，則被告於本院
      審理時辯稱並未販賣愷他命給吳鎮宗，尚非全然不可採信
      ，自難僅憑以被告前後不一之供述及卷內之通訊監聽譯文
      ，遽認被告涉有此部分之犯行。
四、綜上所述，細繹被告於警、偵訊及本院之歷次陳述，被告雖
    曾自白有販賣甲基安非他命、愷他命予吳鎮宗，然並無足夠
    之輔佐證據以擔保其自白與事實相符，而扣案物品即安非他
    命吸食器、提撥器、甲基安非他命1包（毛重0.2980公克）
    亦為一般施用毒品者所常見使用之物，並不足以為其自白之
    擔保，況被告於本院審理時翻異前詞，否認有何販賣第二、
    三級毒品甲基安非他命、愷他命給吳鎮宗之行為，尚難僅憑
    被告之前後不一之供述，遽認被告涉有此部分犯行。是檢察
    官所舉之事證，尚未能說服本院以形成被告確有附表二所示
    販賣第二、三級毒品犯罪之心證。此外，復無其他積極具體
    事證，足資證明被告此部分之犯行。則揆諸前揭法條、判例
    及說明，既然不能證明被告有附表二所示之犯行，此部分即
    應諭知被告無罪之判決。
據上論斷，應依刑事訴訟法第299條第1項前段、第301條第1項前
段，毒品危害防制條例第4條第3項、第17條第2項、第19條第1項
，刑法第11條前段、第51條第5款，判決如主文。
本案經檢察官簡志祥到庭執行職務。
中    華    民    國    100    年    10    月    3    日
                  刑事第四庭審判長法  官  黃永勝
                                  法  官  謝佩玲
                                  法  官  許乃文
以上正本證明與原本無異。
如不服本判決應於收受本判決後10日內，向本院提出上訴書狀，
並應敘述支體理由。若未敘述理由者，應於上訴期間屆滿後20日
內，向本院補提理由書狀 (均須按他造當事人之人數附繕本)。
                                  書記官  翁靜儀
中    華    民    國   100    年    10    月    5     日
附錄法條：
毒品危害防制條例第4條第3項：
製造、運輸、販賣第三級毒品者，處 5 年以上有期徒刑，得併
科新臺幣 7 百萬元以下罰金。
附表一：販賣愷他命給王溪成部分
┌─┬───────────────┬─────┬───────────┐
│編│交易聯絡之方式、時間、地點及次│販毒所得（│ 主               文  │
│號│數                            │新臺幣）  │                      │
├─┼───────────────┼─────┼───────────┤
│1 │林逸瑋自99年6、7月間某日起至10│共3次（起 │林逸瑋販賣第三級毒品，│
│  │0年1月24日前某日止，以其所有之│訴書原記載│共參罪，各處有期徒刑貳│
│  │0000000000號行動電話（下稱上開│3、4次，後│年陸月，未扣案之各次販│
│  │行動電話）與王溪成使用之091380│經公訴人當│賣第三級毒品所得新臺幣│
│  │1323號或0000000000號行動電話聯│庭更正為3 │貳仟元沒收，如全部或一│
│  │絡後，相約在宜蘭縣礁溪鄉之成都│次，見本院│部不能沒收時，以其財產│
│  │溫泉旅館對面見面後，林逸瑋即將│卷第63頁）│抵償之，扣案之行動電話│
│  │每包重約4點幾公克的愷他命以新 │），每次20│（含0000000000號SIM卡 │
│  │臺幣（下同）2000元（起訴書認被│00元，共60│壹張）壹支沒收之。    │
│  │告每次係以2000元或2500元之價格│00元      │                      │
│  │販賣愷他命給王溪成，然為被告林│          │                      │
│  │逸瑋之利益，以較低價格2000元計│          │                      │
│  │算之）之價格賣給王溪成，前後共│          │                      │
│  │3次。                         │          │                      │
├─┼───────────────┼─────┼───────────┤
│2 │林逸瑋於100年1月24日19時15分許│2000元    │林逸瑋販賣第三級毒品，│
│  │、同日19時26分許，以上開行動電│          │，處有期徒刑貳年陸月，│
│  │話與王溪成使用之0000000000號行│          │未扣案之販賣第三級毒品│
│  │動電話聯絡後，相約在宜蘭縣礁溪│          │所得新臺幣貳仟元沒收，│
│  │鄉之成都溫泉旅館對面見面後，林│          │如全部或一部不能沒收時│
│  │逸瑋即將1包重約4點幾公克的愷他│          │，以其財產抵償之，扣案│
│  │命以2000元之價格賣給王溪成1次 │          │之行動電話（含00000000│
│  │。                            │          │49號SIM卡壹張）壹支沒 │
│  │                              │          │收之。                │
├─┼───────────────┼─────┼───────────┤
│3 │林逸瑋於100年2月5日7時11分許、│2500元    │林逸瑋販賣第三級毒品，│
│  │同日7時45分許，以上開行動電話 │          │，處有期徒刑貳年陸月，│
│  │與王溪成使用之0000000000號行動│          │未扣案之販賣第三級毒品│
│  │電話聯絡後，相約在宜蘭縣礁溪鄉│          │所得新臺幣貳仟伍佰元沒│
│  │之成都溫泉旅館對面見面後，林逸│          │收，如全部或一部不能沒│
│  │瑋即將1包重約4點幾公克的愷他命│          │收時，以其財產抵償之，│
│  │以2500元之價格賣給王溪成1次。 │          │扣案之行動電話（含0972│
│  │                              │          │337449號SIM卡壹張）壹 │
│  │                              │          │支沒收之。            │
├─┼───────────────┼─────┼───────────┤
│4 │林逸瑋於100年2月7日19時15分許 │2000元    │林逸瑋販賣第三級毒品，│
│  │、同日19時55分許，以上開行動電│          │，處有期徒刑貳年陸月，│
│  │話與王溪成使用之0000000000號行│          │未扣案之販賣第三級毒品│
│  │動電話聯絡後，相約在宜蘭縣礁溪│          │所得新臺幣貳仟元沒收，│
│  │鄉之成都溫泉旅館對面見面後，林│          │如全部或一部不能沒收時│
│  │逸瑋即將1包重約4點幾公克的愷他│          │，以其財產抵償之，扣案│
│  │命以2000元之價格賣給王溪成1次 │          │之行動電話（含00000000│
│  │。                            │          │49號SIM卡壹張）壹支沒 │
│  │                              │          │收之。                │
├─┼───────────────┼─────┼───────────┤
│5 │林逸瑋於100年2月19日18時17分許│1000元    │林逸瑋販賣第三級毒品，│
│  │、同日18時34分許、同日18時51分│          │，處有期徒刑貳年陸月，│
│  │許、同日18時55分許、18時57分許│          │未扣案之販賣第三級毒品│
│  │、同日19時21分許、同日19時32分│          │所得新臺幣壹仟元沒收，│
│  │許，以上開行動電話與王溪成使用│          │如全部或一部不能沒收時│
│  │之0000000000號行動電話聯絡後，│          │，以其財產抵償之，扣案│
│  │相約在宜蘭縣礁溪鄉之成都溫泉旅│          │之行動電話（含00000000│
│  │館對面見面後，林逸瑋即將1包重 │          │49號SIM卡壹張）壹支沒 │
│  │約1.5公克的愷他命以1000元之價 │          │收之。                │
│  │格賣給王溪成1次。             │          │                      │
├─┼───────────────┼─────┼───────────┤
│6 │林逸瑋於100年3月1日11時6分許、│2000元    │林逸瑋販賣第三級毒品，│
│  │以上開行動電話與王溪成使用之09│          │，處有期徒刑貳年陸月，│
│  │00000000號行動電話聯絡後，相約│          │未扣案之販賣第三級毒品│
│  │在宜蘭縣礁溪鄉之成都溫泉旅館對│          │所得新臺幣貳仟元沒收，│
│  │面見面後，林逸瑋即將1包重約4點│          │如全部或一部不能沒收時│
│  │幾公克的愷他命以2000元之價格賣│          │，以其財產抵償之，扣案│
│  │給王溪成1次。                 │          │之行動電話（含00000000│
│  │                              │          │49號SIM卡壹張）壹支沒 │
│  │                              │          │收之。                │
├─┼───────────────┼─────┼───────────┤
│7 │林逸瑋於100年3月7日16時39分許 │2000元    │林逸瑋販賣第三級毒品，│
│  │、同日16時49分許，以上開行動電│          │，處有期徒刑貳年陸月，│
│  │話與王溪成使用之0000000000號行│          │未扣案之販賣第三級毒品│
│  │動電話聯絡後，相約在宜蘭縣礁溪│          │所得新臺幣貳仟元沒收，│
│  │鄉之成都溫泉旅館對面見面後，林│          │如全部或一部不能沒收時│
│  │逸瑋即將1包重約4點幾公克的愷他│          │，以其財產抵償之，扣案│
│  │命以2000元之價格賣給王溪成1次 │          │之行動電話（含00000000│
│  │。                            │          │49號SIM卡壹張）壹支沒 │
│  │                              │          │收之。                │
├─┼───────────────┼─────┼───────────┤
│8 │林逸瑋於100年3月15日22時24分許│2000元    │林逸瑋販賣第三級毒品，│
│  │，以上開行動電話與王溪成使用之│          │，處有期徒刑貳年陸月，│
│  │0000000000號行動電話聯絡後，相│          │未扣案之販賣第三級毒品│
│  │約在宜蘭縣礁溪鄉之成都溫泉旅館│          │所得新臺幣貳仟元沒收，│
│  │對面見面後，林逸瑋即將1包重約4│          │如全部或一部不能沒收時│
│  │點幾公克的愷他命以2000元之價格│          │，以其財產抵償之，扣案│
│  │賣給王溪成1次。               │          │之行動電話（含00000000│
│  │                              │          │49號SIM卡壹張）壹支沒 │
│  │                              │          │收之。                │
├─┼───────────────┼─────┼───────────┤
│9 │林逸瑋於100年3月16日2時54分許 │2000元    │林逸瑋販賣第三級毒品，│
│  │、同日7時12分許、同日8時34分許│          │，處有期徒刑貳年陸月，│
│  │，以上開行動電話與王溪成使用之│          │未扣案之販賣第三級毒品│
│  │0000000000號行動電話聯絡後，相│          │所得新臺幣貳仟元沒收，│
│  │約在宜蘭縣礁溪鄉之成都溫泉旅館│          │如全部或一部不能沒收時│
│  │對面見面後，林逸瑋即將1包4點幾│          │，以其財產抵償之，扣案│
│  │公克的愷他命以2000元之價格賣給│          │之行動電話（含00000000│
│  │王溪成1次。                   │          │49號SIM卡壹張）壹支沒 │
│  │                              │          │收之。                │
└─┴───────────────┴─────┴───────────┘
附表二：起訴書認被告販賣第二、三級毒品甲基安非他命、愷他
        命給吳鎮宗之交易時間、地點及次數：
┌─┬────────┬─────┬──────┬───────────┐
│編│交易時間、地點  │交易次數及│交易毒品種類│交易聯絡方式          │
│號│                │販毒所得  │及數量      │                      │
├─┼────────┼─────┼──────┼───────────┤
│1 │於99年12月底某日│各1次，每 │每次每包重約│林逸瑋於左開時、地，分│
│  │及100年1月間某日│次4000元，│0.7或0.8公克│別販賣甲基安非他命給吳│
│  │，在宜蘭縣礁溪鄉│共8000元。│之甲基安非他│鎮宗2次。             │
│  │之成都溫泉旅館附│          │命          │                      │
│  │近之忠孝路上交易│          │            │                      │
│  │。              │          │            │                      │
├─┼────────┼─────┼──────┼───────────┤
│2 │於100年2月24日23│1次，4000 │重約0.7或0.8│林逸瑋於100年2月24日20│
│  │時許，在宜蘭縣礁│元。      │公克之甲基安│時23分44秒、同日20時50│
│  │溪鄉之成都溫泉旅│          │非他命1包   │分36秒、21時1分41秒、2│
│  │館附近之忠孝路上│          │            │3時17分47秒、23時51分3│
│  │交易。          │          │            │7秒，以其使用之0000000│
│  │                │          │            │449號行動電話與吳鎮宗 │
│  │                │          │            │使用之0000000000號行動│
│  │                │          │            │電話聯絡後，於左開地點│
│  │                │          │            │，販賣甲基安非他命給吳│
│  │                │          │            │鎮宗1次。             │
├─┼────────┼─────┼──────┼───────────┤
│3 │自99年6、7月間某│共4次，每 │每次每包重約│林逸瑋於左開時、地，分│
│  │日起至100年2月3 │次2000元，│4點幾公克之 │別販賣愷他命給吳鎮宗，│
│  │日前某日止，在宜│共8000元。│愷他命      │共4次（起訴書原記載4、│
│  │蘭縣礁溪鄉之成都│          │            │5次，經公訴人當庭更正 │
│  │溫泉旅館附近之忠│          │            │為4次，見本院卷第63頁 │
│  │孝路上交易。    │          │            │）                    │
├─┼────────┼─────┼──────┼───────────┤
│4 │於100年2月3日2時│1次，2000 │重約4點幾公 │林逸瑋於100年2月3日2時│
│  │許，在宜蘭縣礁溪│元        │克之愷他命1 │1分37秒，以其使用之097│
│  │鄉之成都溫泉旅館│          │包          │0000000號行動電話與吳 │
│  │附近之忠孝路上交│          │            │鎮宗使用之0000000000號│
│  │易。            │          │            │行動電話聯絡後，於左開│
│  │                │          │            │地點，販賣愷他命給吳鎮│
│  │                │          │            │宗1次。               │
└─┴────────┴─────┴──────┴───────────┘